臺灣士林地方法院民事裁定
111年度補字第831號
原      告  乙○○  
訴訟代理人  林明忠律師
被      告  甲○○  
訴訟代理人  王淑琍律師
上列當事人間請求拆屋還地等事件，本院裁定如下：
    主  文
本件訴訟標的價額核定為新臺幣參佰捌拾柒萬壹仟零壹拾元。
原告應於收受本裁定正本送達之日起五日內補繳第一審裁判費新
臺幣參萬玖仟肆佰壹拾貳元，逾期未補正，即駁回原告之訴。
    理  由
一、起訴，應依民事訴訟法第77條之13、第77條之14等規定繳納
    裁判費，此為必備之程式。原告之訴，起訴不合程式或不備
    其他要件者，法院應以裁定駁回之，但其情形可以補正者，
    審判長應定期間先命補正，同法第249條第1項第6款亦有明
    文。按訴訟標的之價額，由法院核定。核定訴訟標的之價額
    ，以起訴時之交易價額為準；無交易價額者，以原告就訴訟
    標的所有之利益為準。以一訴主張數項標的者，其價額合併
    計算之。以一訴附帶請求其孳息、損害賠償、違約金或費用
    者，不併算其價額。民事訴訟法第77條之1第1項、第2項、
    第77條之2第1項前段、第2項分別定有明文。
二、查原告起訴聲明第1項係請求被告將坐落臺北市○○區○○段○○
    段000地號土地中面積27平方公尺部分土地（下稱A土地）、
    同小段549地號中面積0.07平方公尺部分土地（下稱B土地）
    上之房屋拆除，自上開土地遷出後，將上開土地返還原告。
    其訴訟標的價額自應以原告主張被告所占用土地面積，於起
    訴時之交易價值為準。原告主張被告占用A土地面積為27平
    方公尺、占用B土地面積為0.07平方公尺，A、B土地於原告
    起訴時之民國111年1月公告現值均為每平方公尺新臺幣（下
    同）143,000元。以此估算A、B土地於起訴時之交易價值分
    別約為3,861,000元（計算式：27×143,000＝3,861,000）及1
    0,010元（計算式：0.07×143,000＝10,010）。A、B土地於起
    訴時之交易價值合計為3,871,010元，則訴之聲明第1項訴訟
    標的價額即為3,871,010元。原告訴之聲明第2項、第3項均
    係請求被告給付相當於租金之不當得利，均屬訴之聲明第1
    項之附帶請求，依民事訴訟法第77條之2第2項規定，不併算
    其價額。據上，本件訴訟標的價額應核定為3,871,010元，
    應徵第一審裁判費39,412元。茲依民事訴訟法第249條第1項
    但書之規定，限原告於收受本裁定正本送達之日起5日內如
    數補繳，逾期不繳，即駁回其訴。
三、爰裁定如主文。
中　　華　　民　　國　　111 　年　　7 　　月　　22　　日
                  民事第一庭法  官  江哲瑋
如以上正本係照原本作成。
對本裁定關於核定訴訟標的價額部分抗告，應於裁定送達後10日
內向本院提出抗告狀，並繳納抗告費新臺幣1,000 元；關於命補
繳裁判費部分，不得抗告。
中　　華　　民　　國　　111 　年　　7 　　月　　22　　日
                            書記官  張祐誠